【裁判字號】    95,訴,2009
【裁判日期】    951229
【裁判案由】    毒品危害防制條例
【裁判全文】
臺灣桃園地方法院刑事判決              95年度訴字第2009號
公  訴  人  臺灣桃園地方法院檢察署檢察官
被      告  甲○○
                      號
                    （現羈押於臺灣桃園看守所）
上列被告因違反毒品危害防制條例案件，經檢察官提起公訴（95
年度毒偵字第3917號），本院判決如下：
    主  文
甲○○施用第一級毒品，累犯，處有期徒刑拾月。扣案之內含第
一級毒品海洛因殘渣之包裝袋壹只，沒收銷燬之。
    事  實
一、甲○○前因施用毒品案件，經本院以87年度易字第1566號裁
    定送觀察、勒戒，經觀察、勒戒後，認無繼續施用毒品之傾
    向，於民國87年8 月6 日釋放出所，並經本院於87年8 月21
    日為免刑判決確定；復因施用毒品案件，經本院於87年9 月
    25日，以87年度毒聲字第1944號裁定送觀察勒戒後，認有繼
    續施用毒品之傾向，再經臺灣桃園地方法院檢察署檢察官聲
    請本院於87年10月17日，以87年度毒聲字第2183號裁定送強
    制戒治，嗣於88年3 月2 日，經本院以88年毒聲字第1211號
    裁定停止戒治並付保護管束，於88年3 月20日出所，惟其後
    經臺灣桃園地方法院檢察署檢察官聲請本院於88年8 月18日
    ，以88年度毒聲字第4625號裁定撤銷停止戒治，而於89年12
    月18日經戒治期滿，於89年12月19日執行完畢出所。後因施
    用毒品案件，經本院於91年7 月23日，以91年度毒聲字第21
    05號裁定送強制戒治，嗣於92年12月9 日，經本院以92年毒
    聲字第3827號裁定停止戒治並付保護管束，於92年12月30日
    因停止戒治出所，而於93年2 月25日戒治期滿執行完畢。其
    又曾於92年間，因違反毒品危害防制條例案件，經本院於92
    年9 月15日以92年度訴字第970 號，分別就施用第一級毒品
    罪部分，判處有期徒刑7 月；就施用第二級毒品罪部分，判
    處有期徒刑6 月，應執行有期徒刑1 年，於92年10月13日確
    定，並於94年6 月8 日縮刑期滿執行完畢。詎其仍未戒除毒
    癮，竟基於施用第一級毒品之犯意，於95年7 月21日上午10
    時許為警採尿時回溯26小時內之某時，在臺灣地區某不詳處
    所，以不詳方式，施用第一級毒品海洛因1 次。嗣於95年7
    月21日上午6 時10分許，為警在桃園縣桃音鄉保障村6 鄰26
    號前查獲，並扣得內含第一級毒品海洛因殘渣之包裝袋1 只
    。
二、案經桃園縣政府警察局大園分局報告臺灣桃園地方法院檢察
    署檢察官偵查起訴。
    理  由
一、訊據被告甲○○矢口否認有何施用第一級毒品犯行，辯稱：
    案發當時伊只有用第二級毒品，並無施用第一級毒品海洛因
    云云。然查，經將被告為警查獲後於95年7 月21日上午10時
    許，所採集之尿液送驗結果，確呈嗎啡陽性反應，有台灣檢
    驗科技股份有限公司於95年8 月10日出具之濫用藥物尿液檢
    驗報告1 紙附卷足考。此外，復有內含第一級毒品海洛因殘
    渣之包裝袋1 只扣案為憑。再扣案之殘渣袋1 只經送請法務
    部調查局鑑定，檢驗結果：送驗殘渣袋1 只有第一級毒品海
    洛因成分殘留，有該局95年8 月15日調科壹字第080011615
    號鑑定通知書1 紙附卷資佐。而按海洛因係嗎啡經化學合成
    之半人工合成品，其藥（毒）性高於嗎啡，經吸食或注射進
    入人體，藉由人體代謝系統之新陳代謝，分解成藥（毒）性
    較低之嗎啡，由尿液排出人體，故於尿液中，以嗎啡成份檢
    出，此有憲兵司令部七十九年六月一日（七九）鑑驗字第○
    二七三號函、八十年六月十七日（八○）鑑驗字第二八一五
    號函、暨法務部調查局八十年三月二十八日（八○）發技一
    字第一八九八號函可稽，且按海洛因經注射入人體後，約百
    分之八十於二十四小時內自尿中排出，一般而言，尿液中能
    否驗出嗎啡陽性反應與其投與量、投與途徑、採尿時間、個
    人體質及檢驗方法之靈敏度有關，國外曾有文獻報導注射六
    毫克之海洛因鹽酸鹽，其代謝物嗎啡之平均可檢出時限約為
    二十六小時。另嗎啡經注射入人體後，百分之九十以上於二
    十四小時內自尿中排出，國外曾有文獻報導注射二十毫克之
    嗎啡硫酸鹽，其嗎啡之平均可檢出時限約為四十五小時，此
    亦有行政院衛生署藥物食品檢驗局八十一年九月八日（八一
    ）藥檢一字第八一一四八八五號函足參，基此，可知被告於
    95年7 月21日上午10時許為警採尿時回溯26小時內某時確有
    施用第一級毒品海洛因之犯行。綜上，被告所辯顯係事後卸
    責之詞，委無足取。本件事證明確，被告上揭犯行足可認定
    ，應依法論科。
二、核被告甲○○所為，係犯毒品危害防制條例第10條第1 項之
    施用第一級毒品罪。被告非法持有第一級毒品海洛因，進而
    施用，其持有之低度行為應被施用之高度行為所吸收，不另
    論其非法持有第一級毒品之罪。查被告前有如事實欄所載之
    犯罪科刑執行情形，有刑案資料查註紀錄表、臺灣高等法院
    被告前案紀錄表各1 份在卷可參，被告於前案執行完畢後5
    年內故意再犯本件有期徒刑以上之施用第一級毒品罪，為累
    犯，應依刑法第47條第1 項之規定加重其刑。查被告前因施
    用毒品案件，經本院以87年度易字第1566號裁定送觀察、勒
    戒，經觀察、勒戒後，認無繼續施用毒品之傾向，於87年8
    月6 日釋放出所，並經本院於87年8 月21日為免刑判決確定
    ；復因施用毒品案件，經本院於87年9 月25日，以87年度毒
    聲字第1944號裁定送觀察勒戒後，認有繼續施用毒品之傾向
    ，再經臺灣桃園地方法院檢察署檢察官聲請本院於87年10月
    17日，以87年度毒聲字第2183號裁定送強制戒治，嗣於88年
    3 月2 日，經本院以88年毒聲字第1211號裁定停止戒治並付
    保護管束，於88年3 月20日出所，惟其後經臺灣桃園地方法
    院檢察署檢察官聲請本院於88年8 月18日，以88年度毒聲字
    第4625號裁定撤銷停止戒治，而於89年12月18日經戒治期滿
    ，於89年12月19日執行完畢出所。後因施用毒品案件，經本
    院於91年7 月23日，以91年度毒聲字第2105號裁定送強制戒
    治，嗣於92年12月9 日，經本院以92年毒聲字第3827號裁定
    停止戒治並付保護管束，於92年12月30日因停止戒治出所，
    而於93年2 月25日戒治期滿執行完畢，有上開被告前案紀錄
    表及刑案資料查註紀錄表附卷為憑，其於前次強制戒治執行
    完畢釋放後，5 年內再犯毒品危害防制條例第10條第1 項之
    罪，是依同條例第23條第2 項之規定，應予依法追訴。爰審
    酌被告前經本院先後裁定送觀察、勒戒；強制戒治執行完畢
    後，仍不知悔改、警惕，猶繼續施用毒品，本不宜寬貸，及
    其素行、施用之期間、次數、犯後態度，惟念及此乃自戕行
    為等一切情狀，量處如主文所示之刑。
三、末查，前述扣案之內含第一級毒品海洛因殘渣之包裝袋1 只
    ，因所含之毒品量微無法析離，應視為毒品，應依毒品危害
    防制條例第18條第1 項前段規定，不問屬於犯人與否，宣告
    沒收並銷燬之，併此敘明。
四、公訴意旨另略以：被告基於施用第一級毒品之犯意，自95年
    7 月10日起至95年7 月21日回溯5 日內某時（除上開施用第
    一級毒品外），在不詳處所，施用第一級毒品海洛因，因認
    被告此部分亦涉有毒品危害防制條例第10條第1 項之施用第
    一級毒品罪嫌云云。經查，被告固於警詢中自承於95年7 月
    10日前，有施用第二級毒品安非他命（見偵查卷第6 頁），
    惟其並未供稱有施用第一級毒品海洛因之行為，此外，亦查
    無其他積極證據足資佐證，當無法僅憑公訴意旨所據之被告
    警詢中之供述、查獲現場相片，及上開扣案之殘渣袋、卷附
    之濫用藥物尿液檢驗報告，即認被告涉犯有此部分施用第一
    級毒品海洛因之犯行，應認公訴意旨所指該部分犯罪行為，
    尚屬不能證明。然因依公訴意旨認此部分與上揭已起訴並經
    論罪科刑之施用第一級毒品部分具有一罪關係，該不能證明
    犯罪部分，爰不另為無罪之諭知，併此敘明。
據上論斷，應依刑事訴訟法第299 條第1 項前段，毒品危害防制
條例第10條第1 項、第18條第1 項前段，刑法第11條、第47條第
1 項，判決如主文。
本案經檢察官鄭東峰到庭執行職務。
中    華    民    國    95    年    12    月    29    日
                      刑事第十二庭審判長法  官  游 紅 桃
                                        法  官  陳 雪 玉
                                        法  官  王 美 玲
以上正本證明與原本無異。
如不服本判決，應於判決送達後10日內向本院提出上訴狀（應附
繕本）， 上訴於臺灣高等法院。
                                        書記官  吳 玉 蘭
中    華    民    國    95    年    12    月    29    日
附錄本案論罪科刑法條：
毒品危害防制條例第10條第1 項
施用第一級毒品者，處六月以上五年以下有期徒刑。


司法院資訊處製作；財團法人民間司法改革基金會備份。
